tr: Hırdavat > Alet Aksesuarları > Alet Bıçak Ağızları > Testere Bıçakları: Daire Testere Bıçakları; Dekupaj Testere Bıçakları; Tilki Kuyruğu Testere Bıçakları
ru: Оборудование и технические изделия > Аксессуары для инструментов > Лезвия и полотна для инструментов > Полотна для пил: Пильные диски; Пилки для лобзиков; Полотна для сабельных пил
en: Hardware > Tool Accessories > Tool Blades > Saw Blades: Circular Saw Blades; Jigsaw Blades; Reciprocating Saw Blades
nb: Maskinvare > Verktøytilbehør > Verktøyblader > Sagblader: Sirkelsagblader; Stikksagblader; Bajonettsagblader
vi: Phần cứng > Phụ kiện dụng cụ > Lưỡi cưa/cắt > Lưỡi cưa: Lưỡi cưa tròn; Lưỡi cưa xoi; Lưỡi cưa thụt
fr: Quincaillerie > Accessoires d’outils > Lames d’outils > Lames de scie: Lames de scie circulaire; Lames de scie sauteuse; Lames de scie sabre
sk-SK: Náradie > Náradie a príslušenstvo > Čepele náradia > Čepele pílok: Čepele kotúčových pílok; Čepele lupienkových pílok; Vratné čepele pílok
lt-LT: Techninė įranga > Įrankių priedai > Įrankių peiliai > Pjūklų geležtės: Diskinių pjūklų geležtės; Elektrinių siaurapjūklių geležtės; Tiesinių pjūklų geležtės
nl: Bouwmaterialen > Gereedschapaccessoires > Gereedschapbladen > Zaagbladen: Cirkelzaagbladen; Decoupeerzaagbladen; Reciprozaagbladen
sv: Metallprodukter > Verktygstillbehör > Verktygsblad > Sågklingor: Cirkelsågblad; Sticksågsblad; Bajonettsågblad
pt-BR: Ferragens > Acessórios para ferramentas > Lâminas para ferramentas > Lâminas para serra: Lâminas de serra circular; Lâminas para serra tico-tico; Lâminas de serra alternativa
da: Isenkram > Værktøj – tilbehør > Værktøjsklinger > Savklinger: Rundsavsklinger; Stiksavsklinger; Frem- og tilbagegående savklinger
pt-PT: Equipamento > Acessórios de ferramentas > Lâminas para ferramentas > Lâminas de serra: Lâminas de serra circular; Lâminas de serra de recortes; Lâminas de serra reciprocantes
fi: Rakentaminen > Työkalujen lisätarvikkeet > Työkalujen terät > Sahanterät: Pyörösahanterät; Kuviosahan terät; Puukkosahan terät
ja: DIY用品 > 工具関連用品 > 工具替刃 > のこぎり替刃: 丸鋸替刃; ジグソー替刃; レシプロソー替刃
bg-BG: Железария > Аксесоари за инструменти > Остриета за инструменти > Остриета за триони: Остриета за циркулярен трион; Остриета за прободен трион; Ножове за саблен трион
es: Bricolaje > Accesorios para herramientas > Hojas o cuchillas > Hojas de sierra: Hojas de sierra circular; Hojas de rompecabezas; Hojas de sierra alternativa
cs: Kutilství a řemeslo > Nástroje a nářadí – příslušenství > Čepele a kotouče > Pilové kotouče: Pilové kotouče do kotoučových pil; Pilové listy do přímočarých pil; Pilové plátky pro pily ocasky
pl: Sprzęt > Akcesoria do narzędzi > Ostrza do narzędzi > Ostrza do pił: Ostrza do pił tarczowych; Ostrza do wyrzynarki; Ostrza do pilarek szablowych
th: ฮาร์ดแวร์ > อุปกรณ์เครื่องมือ > ใบมีดเครื่องมือ > ใบเลื่อย: ใบเลื่อยวงเดือน; ใบเลื่อยจิ๊กซอว์; ใบเลื่อยชัก
zh-CN: 五金/硬件 > 工具配件 > 工具刀片 > 锯片: 圆锯片; 竖锯锯片; 往复锯片
ko: 철물 > 공구 부대용품 > 공구 날 > 톱날: 원형 톱날; 지그재그 톱날; 왕복 톱날
hr-HR: Željezarija > Dodaci za alat > Oštrice za alat > Oštrice za pile: Oštrice za kružne pile; Oštrice za ubodne pile; Listovi recipročne pile
sl-SI: Gradbena oprema > Dodatki za orodje > Rezila za orodje > Listi za žage: Listi za krožne žage; Listi za vbodne žage; Listi za sabljaste žage
de: Heimwerkerbedarf > Werkzeugzubehör > Werkzeugklingen & -blätter > Sägeblätter: Kreissägeblätter; Stichsägeblätter; Gattersägeblätter
it: Articoli di ferramenta > Accessori per attrezzi > Lame per attrezzi > Lame per seghe: Lame per seghe circolari; Lame per seghetto alternativo; Lame per seghe alternative
zh-TW: 硬體 > 工具配件 > 工具刀片 > 鋸片: 圓鋸機鋸片; 曲線鋸鋸片; 往復式電鋸鋸片
el: Υλικά κατασκευών > Αξεσουάρ εργαλείων > Λεπίδες εργαλείων > Λεπίδες πριονιών: Λεπίδες κυκλικών πριονιών; Λεπίδες λεπτών πριονιών; Λεπίδες παλινδρομικών πριονιών
hu: Hardver > Szerszám-kiegészítők > Szerszámpengék > Fűrészpengék: Körfűrészpengék; Dekopírfűrész-pengék; Dugattyúsfűrész-pengék
ro-RO: Feronerie > Accesorii pentru unelte > Lame de scule > Pânze de ferăstrău: Pânze de ferăstrău circular; Pânze de ferăstrău mecanic; Pânze gater